臺灣高等法院臺中分院刑事判決　　　　94年度上訴字第1789號
上　訴　人
即　被　告　甲○○
上列上訴人因違反毒品危害防制條例案件，不服臺灣臺中地方法
院94年度訴字第1723號中華民國94年7月19日第一審判決 （起訴
案號：臺灣臺中地方法院檢察署94年度毒偵字第2433號），提起
上訴，本院判決如下：
    主　　  文
上訴駁回。
    事　　  實
一、甲○○曾於民國92年因施用毒品案件，經臺灣臺中地方法院
    以92年度毒聲字第2923號裁定送觀察、勒戒後，認無繼續施
    用毒品之傾向，於92年12月19日執行完畢而釋放，並經台灣
    台中地方法院檢察署檢察官以92年度毒偵字第3481號為不起
    訴處分確定。又其曾於93年間因違反毒品危害防制條例案件
    ，經臺灣臺中地方法院於93年12月28日以93年度訴字第2185
    號判處有期徒刑一年，緩刑三年，緩刑期內付保護管束，並
    於 94年1月17日確定。詎仍不知悔改，復於上開觀察勒戒執
    行完畢釋放後五年內，基於施用第一級毒品海洛因及第二級
    毒品甲基安非他命之犯意，於 94年3月25日11時25分許採尿
    日之前五日內之某時，在台中市不詳地點，以不詳方式，分
    別施用第一級毒品海洛因及第二級毒品甲基安非他命各一次
    。嗣於 94年3月25日11時25分許，台灣台中地方法院檢察署
    執行上開保護管束，而採其尿液送驗結果，呈嗎啡及甲基安
    非他命陽性反應而查悉上情。
二、案經台灣台中地方法院檢察署檢察官主動偵查起訴。
    理      由
一、訊據上訴人即被告甲○○（下稱被告）矢口否認其有施用海
    洛因及甲基安非他命之犯行，辯稱：伊於保護管束期間，從
    未施海洛因及甲基安非他命，可能伊在 94年3月中旬因毒品
    戒斷期間身體虛弱染上感冒而服用中藥及菜脯所致云云。惟
    查：被告於 94年3月25日11時25分許經臺灣臺中地法院檢察
    署執行保護管束時，採其尿液送往詮昕科技股份有限公司以
    氣相層析質譜儀檢驗結果，呈嗎啡及甲基安非他命陽性反應
    ，有台灣台中地方法院檢察署受保護管束人尿液檢體監管紀
    錄表及詮昕科技股份有限公司編號 0000000號濫用藥物尿液
    檢驗報告附卷可稽（見偵字卷第6頁、第7頁）。而施用毒品
    ，經人體代謝作用於 8小時之內，約有百分之八十之量排出
    ，24小時後，續有約剩餘量之百分之九十再排出，72小時後
    仍有殘餘微量排出，施用者個人體質不同，其排出時間亦會
    有差異，尤其成癮者，於施用後 120小時內所採尿液，配合
    較具公信力之儀器，仍可能被檢測出，復有憲兵司令部函影
    本附卷可憑（見原審卷第37頁），顯見被告於上開94 年3月
    25日11時25分採尿日之前五日內之某時，確有施用第一級毒
    品海洛因及第二級毒品甲基安非他命之行為。被告上開所辯
    伊可能在 94年3月中旬因毒品戒斷期間身體虛弱染上感冒而
    服用中藥及菜脯所致云云，無非係推測之詞，核與事實不符
    ，自不足採，其有施用第一級毒品海洛因及第二級毒品甲基
    安非他命之犯行，洵堪認定。
二、查海洛因及甲基安非他命分屬毒品危害防制條例第2條第2項
    第1款、第2款所規定之第一級、第二級毒品。核被告所為，
    係犯毒品危害防制條例第10條第1 項之施用第一級毒品罪及
    第10條第2 項之施用第二級毒品罪。其為施用第一級毒品海
    洛因及第二級毒品甲基安非他命而持有第一級毒品海洛因及
    第二級毒品甲基安非他命之低度行為，已分別為施用第一級
    毒品海洛因及第二級毒品甲基安非他命之高度行為所吸收，
    均不另論罪。查被告曾於92年因施用毒品案件，經臺灣臺中
    地方法院以92年度毒聲字第2923號裁定送觀察、勒戒後，認
    無繼續施用毒品之傾向，於92年12月19日執行完畢而釋放，
    並經台灣台中地方法院檢察署檢察官以92年度毒偵字第3481
    號為不起訴處分確定。有不起訴處分書及台灣高等法院被告
    前案紀錄表可稽，其於上開觀察勒戒執行完畢釋放後五年內
    ，再犯施用第一級毒品罪及第二級毒品罪之本案，自應依法
    論科。其而所犯上開二罪間，犯意各別，犯罪構成要件互殊
    ，自應分論併罰。原審審理結果，認被告犯上述之罪，而依
    毒品危害防制條例第10條第1項、第2項，刑法第11條前段、
    第51條第5 款之規定，審酌被告有傷害、毒品危害防制條例
    之犯罪紀錄、犯罪動機、目的、手段、所生危害、犯罪後之
    態度等一切情狀，判處如原判決主文所示之刑，並定其應執
    行刑，經核其認事用法及量刑均為妥適。被告否認犯罪而執
    前詞上訴指摘原判決不當，為無理由，自應駁回其上訴。
據上論結，應依刑事訴訟法第368條，判決如主文。
本案經檢察官乙○○到庭執行職務。
中　　華　　民　　國　　94　　年　　9 　　月　　30　　日
              刑事第八庭  審判長法　官　羅　得　村
                                法　官　紀　文　勝
                                法　官　巫　政　松
上列正本證明與原本無異。
除施用第二級毒品不得上訴外其餘得上訴。
如不服本判決應於收受送達後十日內向本院提出上訴書狀，其未
敘述上訴之理由者並得於提起上訴後十日內向本院補提理由書（
均須按他造當事人之人數附繕本）。
                                書記官　陳　妙　瑋
中　　華　　民　　國　　94　　年　　10　　月　　3 　　日
附錄本案論罪科刑法條：
毒品危害防制條例第10條：
施用第一級毒品者，處六月以上五年以下有期徒刑。
施用第二級毒品者，處三年以下有期徒刑。
　　　　　　　　　　　　　　　　　　　　　　　　　　　Ｒ
